---
title: "Przykłady"
author: "Michał Burdukiewicz"
date: "15-05-2022"
output: html_document
---

```{r setup, include=FALSE}
knitr::opts_chunk$set(echo = FALSE, warning = FALSE, message = FALSE, fig.height = 10)
library(dplyr)
library(ggplot2)
library(ggthemes)
library(patchwork)
theme_set(theme_bw())
```

```{r}
dat <- read.csv("./data/polish-driver-license.csv")
```



## Rysunek 1

Pomysł 1 - prosimy o realizajcę tego pomysłu:

  - atrybuty wizualne: kolor w zależności od wielkości średniej
    - oś X - województwo, oś Y - wiek (od 16+)
  - geometrie: heatmap - kafelki, bo zmienne dyskretne
  - facety: brak
  - statystyki :  - mean dla pary (województwo, wiek)

```{r}
p1 <- group_by(dat, age, voivodeship) %>% 
  summarise(mean = mean(count)) %>% 
  ggplot(aes(x = age, y = mean, fill = voivodeship)) +
  geom_col()  +
  ggtitle("Przed poprawkami")

p2 <- group_by(dat, age, voivodeship) %>% 
  summarise(mean = mean(count)) %>% 
  ggplot(aes(x = voivodeship, y = age, fill = mean)) +
  geom_tile(color = "white") +
  theme(axis.text.x = element_text(angle = 90)) + 
  ggtitle("Po poprawkach")

p1 / p2
```

Cel: pokazanie średniej liczby osób, które uzyskały prawo jazdy w danym wieku w zależności od województwa.



## Rysunek 2

```{r}

group_by(dat, year, age, sex) %>% 
  summarise(total = sum(count)) %>% 
  ggplot(aes(x = year, y = total, color = age)) +
  geom_point()
```

Cel: pokazanie liczby osób w danym wieku uzyskujących prawo jazdy w danym roku.


## Rysunek 3

```{r}
group_by(dat, month, year, voivodeship) %>% 
  summarise(total = sum(count)) %>% 
  filter(voivodeship == "WOJ. MAZOWIECKIE") %>% 
  ggplot(aes(x = factor(year), y = total)) +
  geom_boxplot() +
  scale_x_discrete("Year") +
  scale_color_discrete("Month") +
  geom_point(aes(color = factor(month))) +
  ggtitle("Mazowieckie")
```

Cel: pokazanie zmienności liczby uzyskanych praw jazdy w skali roku w zależności od roku w województwie mazowieckim.



## Rysunek 4

```{r}
group_by(dat, age, sex) %>% 
  summarise(total = sum(count)) %>% 
  ggplot(aes(x = age, y = total, color = sex)) +
  geom_point()

```

Cel: pokazać zależność liczby uzyskanych praw jazdy w zależności od wieku i płci.


## Rysunek 5

```{r,fig.height=7}
group_by(dat, month, age) %>% 
  summarise(total = sum(count)) %>% 
  ggplot(aes(x = month, y = total)) +
  geom_point() + 
  facet_wrap(~ age) +
  theme(axis.text.x = element_text(angle = 90))
```

Cel: pokazać liczbę praw jazdy uzyskiwanych przez osoby w różnym wieku w zależności od miesiąca.

## Rysunek 6

```{r,fig.height=7}
group_by(dat, year, sex, voivodeship) %>% 
  summarise(total = sum(count)) %>% 
  ggplot(aes(x = year, y = sex, fill = total)) +
  geom_tile(color = "black") +
  facet_wrap(~ voivodeship) 
```

Cel: pokazać liczbę uzyskanych praw jazdy dla poszczególnych województw w zależności od płci i roku.