---
title: "Przykłady"
author: "Michał Burdukiewicz"
date: "11-12-2021"
output: html_document
---

```{r setup, include=FALSE}
knitr::opts_chunk$set(echo = FALSE, warning = FALSE, message = FALSE)
library(dplyr)
library(ggplot2)
library(ggthemes)
library(rayshader)
theme_set(theme_bw())
```

```{r}
dat <- read.csv("./data/polish-driver-license.csv")
```



## Rysunek 1

```{r}
group_by(dat, age, voivodeship) %>% 
  summarise(total = sum(count)) %>% 
  ggplot(aes(x = age, y = total, fill = voivodeship)) +
  geom_col()  
```

Cel: pokazanie liczby osób, które uzyskały prawo jazdy w danym wieku w zależności od województwa.



## Rysunek 2

```{r}

group_by(dat, year, age, sex) %>% 
  summarise(total = sum(count)) %>% 
  ggplot(aes(x = year, y = total, color = age)) +
  geom_point()
```

Cel: pokazanie liczby osób w danym wieku uzyskujących prawo jazdy w danym roku.


## Rysunek 3

```{r}
group_by(dat, sex, voivodeship) %>% 
  summarise(total = sum(count)) %>% 
  ggplot(aes(x = sex, y = total, shape = voivodeship)) +
  geom_point()
```

Cel: pokazanie zależności liczby uzyskanych praw jazdy w zależności od województwa i płci uzyskujących.



## Rysunek 4

```{r}
group_by(dat, age, sex) %>% 
  summarise(total = sum(count)) %>% 
  ggplot(aes(x = age, y = total, color = sex)) +
  geom_point()

```

Cel: pokazać zależność liczby uzyskanych praw jazdy w zależności od wieku i płci.


## Rysunek 5

```{r,fig.height=7}
group_by(dat, month, age) %>% 
  summarise(total = sum(count)) %>% 
  ggplot(aes(x = month, y = total)) +
  geom_point() + 
  facet_wrap(~ age) +
  theme(axis.text.x = element_text(angle = 90))
```

Cel: pokazać liczbę praw jazdy uzyskiwanych przez osoby w różnym wieku w zależności od miesiąca.

## Rysunek 6

```{r,fig.height=7}
group_by(dat, year, sex, voivodeship) %>% 
  summarise(total = sum(count)) %>% 
  ggplot(aes(x = year, y = sex, fill = total)) +
  geom_tile(color = "black") +
  facet_wrap(~ voivodeship) 
```

Cel: pokazać liczbę uzyskanych praw jazdy dla poszczególnych województw w zależności od płci i roku.