---
title: "Przykłady"
author: "Michał Burdukiewicz"
date: "15-05-2022"
output: html_document
---

```{r setup, include=FALSE}
knitr::opts_chunk$set(echo = FALSE, warning = FALSE, message = FALSE, fig.height = 13)
library(dplyr)
library(ggplot2)
library(ggthemes)
library(patchwork)
theme_set(theme_bw())
```

```{r}
dat <- read.csv("./data/polish-driver-license.csv")
```



## Rysunek 1

Cel: pokazanie średniej liczby osób, które uzyskały prawo jazdy w danym wieku w zależności od województwa.

Pomysł 1 - prosimy o realizajcę tego pomysłu:

  - atrybuty wizualne: kolor w zależności od wielkości średniej
    - oś X - województwo, oś Y - wiek (od 16+)
  - geometrie: heatmap - kafelki, bo zmienne dyskretne
  - facety: brak
  - statystyki :  - mean dla pary (województwo, wiek)

```{r}
p1 <- group_by(dat, age, voivodeship) %>% 
  summarise(mean = mean(count)) %>% 
  ggplot(aes(x = age, y = mean, fill = voivodeship)) +
  geom_col()  +
  ggtitle("Przed poprawkami")

p2 <- group_by(dat, age, voivodeship) %>% 
  summarise(mean = mean(count)) %>% 
  ggplot(aes(x = voivodeship, y = age, fill = mean)) +
  geom_tile(color = "white") +
  theme(axis.text.x = element_text(angle = 90)) + 
  ggtitle("Po poprawkach")

p1 / p2
```



## Rysunek 2

Cel: pokazanie liczby osób w danym wieku uzyskujących prawo jazdy w danym roku.

1) Atrybuty wizualne
kolumny
Oś X: wiek
- dodatkowo wyróżniona wartość 18 (dla największej wartości)
Oś Y: Total

2) Geometrie
Wykres słupkowy

3) Facety:
podział na 4 lata

4) Statystyki
agregacja ze względu na wiek i rok

5) motyw 
linia siatki pozioma


```{r}

p1 <- group_by(dat, year, age, sex) %>% 
  summarise(total = sum(count)) %>% 
  ggplot(aes(x = year, y = total, color = age)) +
  geom_point() +
  ggtitle("Przed poprawkami")

p2 <- group_by(dat, year, age, sex) %>% 
  summarise(total = sum(count)) %>%
  mutate(age18 = age == 18) %>% 
  ggplot(aes(x = age, y = total, fill = age18)) +
  geom_col() +
  facet_wrap(~ year) +
  ggtitle("Przed poprawkami") +
  theme(panel.grid.major.x = element_blank(),
        panel.grid.minor.x = element_blank())
  
p1/p2
```


## Rysunek 3

Cel: pokazanie zmienności liczby uzyskanych praw jazdy w skali roku w zależności od roku w województwie mazowieckim.

 atrybuty wizualne - dwa kolory słupków - jeżeli liczba wydanych praw jazdy w miesiącu jest poniżej średniej (mediany) to jeden kolor, jeżeli powyżej średniej to drugi kolor, oś x - miesiące, oś y - liczba wydanych praw jazdy
 statystyka - średnia (mediany)dla roku
 geometrie: wykres słupkowy
 facety - wg lat


```{r}
p1 <- group_by(dat, month, year, voivodeship) %>% 
  summarise(total = sum(count)) %>% 
  filter(voivodeship == "WOJ. MAZOWIECKIE") %>% 
  ggplot(aes(x = factor(year), y = total)) +
  geom_boxplot() +
  scale_x_discrete("Year") +
  scale_color_discrete("Month") +
  geom_point(aes(color = factor(month))) +
  ggtitle(label = "Przed poprawkami", subtitle = "Mazowieckie")

median_dat <- group_by(dat, month, year, voivodeship) %>% 
  summarise(total = sum(count)) %>% 
  filter(voivodeship == "WOJ. MAZOWIECKIE") %>% 
  ungroup() %>% 
  group_by(year) %>% 
  summarise(median = median(total))

p2 <- group_by(dat, month, year, voivodeship) %>% 
  summarise(total = sum(count)) %>% 
  filter(voivodeship == "WOJ. MAZOWIECKIE") %>% 
  inner_join(median_dat) %>% 
  mutate(bigger_than_median = total > median) %>% 
  ggplot(aes(x = month, y = total, fill = bigger_than_median)) +
  geom_col() +
  facet_wrap(~ year) +
  ggtitle(label = "Po poprawkach", subtitle = "Mazowieckie")

p1/p2

```





## Rysunek 4

Cel: pokazać zależność liczby uzyskanych praw jazdy w zależności od wieku i płci.

 - Atrybuty wyizualne
 Płcie rozróżnione kolorami
 
 
 - Geometria
 Zamiana z scatter plot na bar plot z binami, płeć wyróżniona poprzez stacked bar
 Zastąpienie osi y jej konkretnymi wartościami wpisanymi w słupki
 
 - Fasety
 Podział na 2 fasety - pierwszy do 30go roku życia (3 letnie biny), drugi od 30go roku życia (10 letnie biny)
 
 - Statystyka
 Prezentacja skumulowanych kategorii wiekowych w 3 letnich binach do 30go roku życia i w 10-cio letnich binach od 30go roku życia
 
  - Temat
 Dodanie tytułu "Suma zdobytych praw jazdy w przedziałach wiekowych z podziałem na kobiety i mężczyzn"
 Zmiana etykiety osi x na "Wiek"
 Zmiana etykiety osi y na "Suma zdobytych praw jazdy"
 Umieszczenie legendy w obszarze wykresu
 Likwidacja linii siatki
 Brak osi y



```{r}
p1 <- group_by(dat, age, sex) %>% 
  summarise(total = sum(count)) %>% 
  ggplot(aes(x = age, y = total, color = sex)) +
  geom_point() +
  ggtitle("Przed poprawkami")

age_seq <- c(3L:10*3, 4L:10*10)

p2 <- group_by(dat, age, sex) %>% 
  summarise(total = sum(count)) %>% 
  ungroup() %>% 
  mutate(age_bin = cut(age, age_seq, include.lowest = TRUE, ordered_result = TRUE),
         above30 = age > 30) %>% 
  group_by(above30, age_bin, sex) %>% 
  summarise(total = sum(total)) %>% 
  ggplot(aes(x = age_bin, y = total, fill = sex, label = total)) +
  geom_col() +
  geom_label(position = position_stack(), show.legend = FALSE) +
  scale_y_continuous(expand = expansion(mult = c(0, 0.4))) +
  facet_wrap(~ above30, scales = "free", labeller = label_both) +
  theme(axis.line.y = element_blank(),
        axis.text.y = element_blank(),
        axis.ticks.y = element_blank()) +
  ggtitle("Po poprawkach")


p1/p2

```




## Rysunek 5

Cel: pokazać liczbę praw jazdy uzyskiwanych przez osoby w różnym wieku w zależności od miesiąca.


Statystyka - Agregacja do grup wiekowych (osobno <18, 18, 19, 20-29, 30-39, 40-49 itd.
 Facety - 12 względem miesięcy, po jednym wykresie słupkowym dla każdego miesiąca (np. macierz 4x3 - 4 wiersze 3 kolumny)
 Geometria - 12 facetów, w każdym wykres słupkowy (jeden słupek dla każdej grupy wiekowej)
 Atrybuty wizualne - 12 wykresów słupkowych, oś x -> grupy wiekowe, oś y -> skumulowana liczba zdających dla danej grupy (ew. ucięcie osi Y dla obszaru między wynikami dla 18/19 i pozostałych), im wyższy słupek wykresu, tym ciemniejszy odcień koloru od granatu do błękitnego - ciemny dla najwyższych słupków

```{r,fig.height=7}
p1 <- group_by(dat, month, age) %>% 
  summarise(total = sum(count)) %>% 
  ggplot(aes(x = month, y = total)) +
  geom_point() + 
  facet_wrap(~ age) +
  theme(axis.text.x = element_text(angle = 90)) +
  ggtitle("Przed poprawkami")


age_seq <- c(9, 12, 15, 17, 18, 21, 24, 27, 30, 40, 50, 60, 70, 80, 90, 100)
p2 <- group_by(dat, month, age) %>% 
  summarise(total = sum(count)) %>% 
  ungroup() %>% 
  mutate(age_bin = cut(age, age_seq, include.lowest = TRUE, ordered_result = TRUE)) %>% 
  group_by(age_bin, age, month) %>% 
  summarise(total = sum(total)) %>% 
  ggplot(aes(x = age_bin, y = total, fill = total)) +
  geom_col() + 
  facet_wrap(~ month) +
  theme(axis.text.x = element_text(angle = 90)) +
  ggtitle("Po poprawkach")

p1/p2

```


## Rysunek 6

Cel: pokazać liczbę uzyskanych praw jazdy dla poszczególnych województw w zależności od płci i roku.

Motyw (Theme) - kolorystyka - Wydaje nam się, że gdyby zastosować inną kolorystykę, wykres mógłby być bardziej czytelny - skrajne kolory np. niebieski i czerwony, mogłyby wpłynąć na lepszą przejrzystość i informatywność wykresu (czyli zmiany w obrębie theme)
Facety - facetowanie po latach a nie po województwach - w obecnym kształcie, liczba 16 facetów/oddzielnych wykresów dla województw jest dość duża i trochę trudna do objęcia wzrokiem. 
Geometria - wykres kolumnowy zamiast heatmapy - Być może lepszym wyjściem byłoby na jednej osi x, uszeregowanie województw obok siebie na wykresie słupkowym, gdzie słupki byłyby zestackowane na sobie - kobiety i mężczyźni z wartością procentową. Ew. facetowanie po płci
Statystyka- przydałyby się etykiety danych - łatwiej byłoby porównać wartości

```{r,fig.height=19}
p1 <- group_by(dat, year, sex, voivodeship) %>% 
  summarise(total = sum(count)) %>% 
  ggplot(aes(x = year, y = sex, fill = total)) +
  geom_tile(color = "black") +
  facet_wrap(~ voivodeship) +
  ggtitle("Przed poprawkami")

p2 <- group_by(dat, year, sex, voivodeship) %>% 
  summarise(total = sum(count)) %>% 
  ggplot(aes(x = voivodeship, y = total, fill = sex)) +
  geom_col(color = "black") +
  facet_wrap(~ year + sex) +
  theme(axis.text.x = element_text(angle = 90)) +
  ggtitle("Po poprawkami")

p1/p2
```

